【裁判字號】    98,易,547
【裁判日期】    980827
【裁判案由】    竊盜
【裁判全文】
臺灣桃園地方法院刑事判決               98年度易字第547號
公  訴  人  臺灣桃園地方法院檢察署檢察官
被      告  丁○○
上列被告因竊盜案件，經檢察官提起公訴（98年度偵字第63號）
，本院判決如下：
    主  文
丁○○所犯如附表所示之各罪，各處如附表所示之刑。應執行有
期徒刑壹年陸月。
    事  實
一、丁○○前於民國九十五年間因詐欺案件，經臺灣臺南地方法
    院以九十五年度簡字第三○一八號判決判處有期徒刑三月確
    定，於九十六年三月十三日易科罰金執行完畢。猶不知警惕
    ，竟基於意圖為自己不法所有之犯意，各於如附表所示之時
    地，以如附表所示之方式，分別竊得如附表所示之塑膠原料
    （詳如附表所示）。嗣經強智塑膠鋼模實業有限公司（下稱
    強智公司）負責人甲○○發覺報警，始循線查獲。
二、案經桃園縣政府警察局大溪分局報請臺灣桃園地方法院檢察
    署檢察官偵查起訴。。
    理  由
一、證據能力
  (一)被告丁○○於警詢及檢察官偵查中所為之自白，並無證據證
    明係出於強暴、脅迫、利誘、詐欺、疲勞訊問、違法羈押或
    其他不正之方法，且與事實相符，依刑事訴訟法第一百五十
    六條第一項規定，得為證據。
  (二)按傳聞法則之重要理論依據，在於傳聞證據未經當事人之反
    對詰問予以核實，乃予排斥，惟若當事人已放棄對原供述人
    之反對詰問權，於法院審判時表明同意該等傳聞證據可作為
    證據，基於證據資料愈豐富，愈有助於真實發現之理念，並
    貫徹刑事訴訟法修法加重當事人進行主義之精神，確認當事
    人對於證據能力有處分權之制度，傳聞證據經當事人同意作
    為證據，法院認為適當者，亦得為證據。另當事人於調查證
    據時，對於傳聞證據表示「沒有意見」，而未於言詞辯論終
    結前聲明異議，應視為已有將該等傳聞證據採為證據之同意
    ，此刑事訴訟法第一百五十九條之五定有明文。本案被告於
    本院審理程序中已表示對卷內人證、書證、物證之證據能力
    均無意見，本院審理時，被告對於被告以外之人於審判外之
    陳述之證據能力並未表示意見，迄本院辯論終結前，被告亦
    未爭執本案證據之證據能力，依刑事訴訟法第一百五十九條
    之五第二項之規定，應視為被告已同意本案相關之傳聞證據
    均可作為證據，本院斟酌本案卷內之證據並非非法取得，亦
    無證明力明顯過低之情形，且經本院於審判期日依法進行證
    據之調查、辯論，被告於訴訟上之程序權，已受保障，前揭
    各該證據，均得採為證據。
二、訊之被告固坦承附表編號一至四所示之事實，惟矢口否認有
    何附表編號五所示普通竊盜之犯行，並辯稱：伊當天上午是
    在幫朋友粘明賢搬家，不可能前往本件現場竊盜云云，惟查
    ：
  (一)如本判決附表編號一至四所示之犯罪事實，業據被告坦承不
    諱（見本院卷第一八頁背面），核與證人即強智公司負責人
    甲○○及該公司王昭龍於警詢及偵查中、證人即強智公司員
    工溫秀梅於偵查中證述情節相符（見臺灣桃園地方法院檢察
    署九十八年度偵字第六三號卷第一六頁至第二○頁、第二四
    頁至第二五頁、第四七頁至第四九頁），復有被告書立字據
    、車籍查詢基本資料詳細畫面及照片五張等件附卷可按（見
    上開偵卷第二九頁至第三三頁），是被告上開任意性自白與
    事實相符，堪以採信。
  (二)被告固以前情置辯，然依目擊證人丙○○於檢察事務官調查
    時證稱：伊有親眼看見被告於九十七年十一月二日上午十時
    許，自強智公司內搬運塑膠材料至公司後面竹園中，並看見
    被告把材料置於竹園土堆中，後來被告看到伊就趕快跑走等
    語明確（見上開偵字第四八頁），核與證人丙○○於警詢中
    證述情節相符（見上開偵卷第二六頁至第二七頁），審酌被
    告與證人丙○○並無宿怨，亦無嫌隙，證人丙○○實無虛構
    上開犯罪事實誣陷被告入罪之理，是證人丙○○上揭證述應
    堪採信，再者，證人丙○○之配偶為強智公司之員工，前已
    認識被告，而案發當時即九十七年十一月二日上午十時許證
    人丙○○證稱距離被告僅十公尺，衡情，證人丙○○實無發
    生誤認他人為被告之可能。
  (三)另據證人乙○○於本院審理時具結證稱：伊於九十七年十一
    月一日開始承租桃園縣中壢市○○路二○○巷二號四樓該址
    ，因為那裡還有空房間，粘明賢原來說要於同日一起搬進去
    上址，但後來粘明賢改稱隔天即同年月二日才要搬進來，所
    以伊可以確定粘明賢是九十七年十一月二日上午搬過來上址
    。粘明賢當天請一個搬家公司搬大型物品、傢具，小東西則
    請被告開車幫忙搬，車內有一張桌子、幾張椅子及一些衣服
    ，當天伊有看到被告將東西搬到上址，但被告及搬家公司搬
    東西抵達上址時間伊忘記，伊只記得搬完東西後，我們三人
    一起到樓下吃麵。搬家時間一下子不到一小時，因為東西沒
    有多少，加上搬家公司搬得很快，伊不知道被告到幫忙搬家
    之前的行程等語（見本院卷第三一頁至第三二頁），雖從證
    人乙○○之證詞可認被告於九十七年十一月二日近中午時有
    至證人乙○○位於桃園縣中壢市○○路二○○巷二號四樓租
    屋處幫忙搬家等情，然證人乙○○亦證稱記不清被告是於何
    時抵達上址搬家，僅記得被告、證人乙○○、粘明賢搬完家
    後一同吃中飯，而依據常情一般人吃中飯之時間應為中午十
    二時左右，再據證人乙○○證述被告到達上址至完成搬家時
    間很短，不到一小時，堪認被告抵達上址搬家時間最早應為
    上午十一時許，復稽之上揭證人丙○○之證述，被告於附表
    編號五行竊時間為九十七年十一月二日上午十時許，是縱被
    告確有於同日上午前往證人乙○○上揭住處幫忙粘明賢幫家
    ，然僅能證明被告於同日上午十一時後之行蹤，而被告於抵
    達證人乙○○上揭住處前之行蹤，則非證人乙○○所得知悉
    及證明，是證人李明雄之證述尚難為被告有利之認定。
  (四)又被告於警詢中供稱：九十七年十一月二日伊在中壢朋友家
    聊天云云（見上開偵卷第一○頁），又於本院準備程序中供
    稱：伊於九十七年十一月二日當天上午十點至十一點五十分
    是幫朋友搬家云云（見本院九十八年度審易字第五六七號卷
    第一九頁），其前後供述不一，已見情虛，況且被告如確於
    九十七年十一月二日上午十時許幫忙朋友搬家，則距警詢筆
    錄製作當時即九十七年十二月一日僅一個月左右，記憶猶新
    ，何以於警詢中未將實情說出，且於偵查中亦未供稱，反至
    本院審理時始清楚供稱該日上午十時許至十一時五十許係為
    幫忙朋友幫家，特別說明搬家是自該日上午十時許起，顯見
    被告所辯屬事後卸責之詞，實屬有疑。是被告上揭所辯，委
    不足採。
  (五)綜上，本件事證明確，被告上揭犯行，堪以認定，應予依法
    論科。
三、按竊盜罪既遂與未遂之區別，應以所竊之物已否移入自己權
    力支配之下為標準。若已將他人財物移歸自己所持，即應成
    立竊盜既遂罪。至其後將已竊得之物遺棄逃逸，仍無妨於該
    罪之成立，最高法院十七年上字第五○九號判例意旨可資參
    照，查被告就附表編號五所示之犯行，既已將竊得之二十八
    包塑膠原料移至強智公司外置於自己實力支配之下，雖經證
    人丙○○發覺而丟棄所竊得之二十八包塑膠原料，揆諸前揭
    判例意旨，仍無妨於竊盜既遂罪之成立。核被告就附表編號
    一至三、五所為，均係犯刑法第三百二十條第一項之普通竊
    盜罪；被告就附表編號四所為，係犯刑法第三百二十一條第
    一項第一款之加重竊盜罪。查被告前有如事實欄所載之犯罪
    科刑及執行完畢之紀錄，此有臺灣高等法院被告前案紀錄表
    在卷可按，其前受有期徒刑執行完畢，於五年以內故意再犯
    上開有期徒刑以上之各罪，均為累犯，俱應依刑法第四十七
    條第一項規定，加重其刑。爰審酌被告前有竊盜前科，此有
    臺灣高等法院被告前案紀錄表在卷可按，平日素行並非良好
    ，且正值青壯，竟不思正當工作謀生，而竊取他人財物藉此
    變賣，然未賠償被害人所受之損害，兼衡被告犯後坦承部分
    犯行之態度等一切情狀，分別量處如主文所示之刑，並定其
    應執行之刑，以資懲戒。
據上論斷，應依刑事訴訟法第二百九十九條第一項前段，刑法第
三百二十條第一項、第三百二十一條第一項第一款、第四十七條
第一項、第五十一條第五款，刑法施行法第一條之一第一項、第
二項前段，判決如主文。
本案經檢察官陳國安到庭執行職務。
中    華    民    國    98    年    8     月    27    日
                  刑事第九庭  審判長  法  官  吳為平
                                      法  官  胡芷瑜
                                      法  官  林玉蕙
以上正本證明與原本無異。
如不服本判決應於收受判決後10日內向本院提出上訴書狀，並應
敘述具體理由。其未敘述上訴理由者，應於上訴期間屆滿後20日
內向本院補提理由書 (均須按他造當事人之人數附繕本)「 切勿
逕送上級法院」。
                                      書記官  魏里安
中    華    民    國    98    年    8     月    27    日
附表
┌──┬────┬─────┬────────────┬────────┐
│編號│犯罪時間│犯罪地點  │      作案方式          │    主文欄      │
│    │        │          │     （新臺幣）         │                │
├──┼────┼─────┼────────────┼────────┤
│ 一 │九十七年│桃園縣大溪│丁○○利用在強智公司上班│丁○○竊盜，累犯│
│    │九月十一│鎮○○○街│之際，徒手竊取強智公司所│，處有期徒刑參月│
│    │日上午六│八六巷六號│有置放在左列處所之塑膠原│。              │
│    │時許    │強智公司內│料八包（約一百五十公斤）│                │
│    │        │          │得手。                  │                │
├──┼────┼─────┼────────────┼────────┤
│ 二 │九十七年│同上      │丁○○利用在強智公司上班│丁○○竊盜，累犯│
│    │九月二十│          │之際，徒手竊取強智公司所│，處有期徒刑參月│
│    │四日上午│          │有置放在左列處所之塑膠原│。              │
│    │六時許  │          │料七包得手。            │                │
│    │        │          │                        │                │
├──┼────┼─────┼────────────┼────────┤
│ 三 │九十七年│同上      │丁○○利用在強智公司上班│丁○○竊盜，累犯│
│    │十月四日│          │之際，徒手竊取強智公司所│，處有期徒刑參月│
│    │上午六時│          │有置放在左列處所之價值約│。              │
│    │三十分許│          │一萬五千元塑膠原料七包得│                │
│    │        │          │手。                    │                │
├──┼────┼─────┼────────────┼────────┤
│ 四 │九十七年│同上      │丁○○利用強智公司左列處│丁○○於夜間侵入│
│    │十月十四│          │所之工廠前門未關之際，於│有人居住之建築物│
│    │日凌晨一│          │夜間進入有人居住之該工廠│竊盜，累犯，處有│
│    │時五十分│          │，徒手竊取強智公司所有置│期徒刑捌月。    │
│    │許      │          │放在左列處所之價值約三萬│                │
│    │        │          │五千元塑膠原料二十四包得│                │
│    │        │          │手，經強智公司員工王昭龍│                │
│    │        │          │發覺有異，告知強智公司負│                │
│    │        │          │責人甲○○。            │                │
├──┼────┼─────┼────────────┼────────┤
│ 五 │九十七年│桃園縣大溪│丁○○以不詳之方式進入強│丁○○竊盜，累犯│
│    │十一月二│鎮○○○街│智公司左列處所後門（尚無│，處有期徒刑肆月│
│    │日上午十│八四號強智│證據證明丁○○有毀越門扇│。              │
│    │時許    │公司內    │、牆垣或其他安全設備），│                │
│    │        │          │徒手竊取強智公司所有置放│                │
│    │        │          │在左列處所之價值約四萬元│                │
│    │        │          │塑膠原料二十八包，經葉永│                │
│    │        │          │富將二十八包塑膠原料移置│                │
│    │        │          │強智公司外竹園時，經林水│                │
│    │        │          │河發覺而遺棄該二十八包塑│                │
│    │        │          │膠原料逃逸。            │                │
└──┴────┴─────┴────────────┴────────┘
附錄本案論罪科刑法條：
中華民國刑法第320 條規定：
（普通竊盜罪、竊佔罪）
意圖為自己或第三人不法之所有，而竊取他人之動產者，為竊盜
罪，處5 年以下有期徒刑、拘役或5 百元以下罰金。
意圖為自己或第三人不法之利益，而竊佔他人之不動產者，依前
項之規定處斷。
前二項之未遂犯罰之。
中華民國刑法第321 條規定：
（加重竊盜罪）
犯竊盜罪而有左列情形之一者，處6 月以上、5 年以下有期徒刑
：
一、於夜間侵入住宅或有人居住之建築物、船艦或隱匿其內而犯
    之者。
二、毀越門扇、牆垣或其他安全設備而犯之者。
三、攜帶兇器而犯之者。
四、結夥三人以上而犯之者。
五、乘火災、水災或其他災害之際而犯之者。
六、在車站或埠頭而犯之者。
前項之未遂犯罰之。


司法院資訊處製作；財團法人民間司法改革基金會備份。
